【裁判字號】    98,交抗,735
【裁判日期】    980427
【裁判案由】    違反道路交通管理處罰條例
【裁判全文】
臺灣高等法院交通事件裁定             98年度交抗字第735號
抗  告  人
即受處分人  甲○○
上列抗告人因違反道路交通管理處罰條例案件，不服臺灣臺北地
方法院，中華民國98年2月9日所為裁定（97年度交聲字第3032號
，原處分案號：臺北市交通事件裁決所97年11月11日北市裁二字
第裁22-A00000000號），提起抗告，本院裁定如下：
    主  文
抗告駁回。
    理  由
一、抗告意旨略以：抗告人前往環河快速道北向南往中興橋匝道
    查看，發現該處行車速限為60公里，有照片1 紙為憑，則該
    處行車速限既非交通大隊所稱之50公里，且交通規則規定取
    締有10公里之緩衝，則抗告人未超速，請撤銷原處分及原裁
    定云云。
二、按行車速度，依速限標誌或標線之規定，道路交通安全規則
    第93條第1 項前段定有明文。又汽車駕駛人，行車速度，超
    過規定之最高時速，或低於規定之最低時速，除有第43條第
    1項第2款情形外，處新臺幣（下同）1,200元以上2,400元以
    下罰鍰；汽車駕駛人有道路交通管理處罰條例第40條情形者
    ，除依原條款處罰鍰外，並予記違規點數1 點，道路交通管
    理處罰條例第40條、第63條第1項第1款分別定有明文。次按
    違反道路交通管理處罰條例第40條事件，汽車駕駛人行車速
    度，超過規定之最高時速未滿20公里，期限內繳納罰鍰或到
    案聽候裁決者，處1,600 元罰鍰，亦為違反道路交通管理事
    件統一裁罰基準及處理細則第2 條第2 項所明定。
三、經查：
  (一)抗告人即受處分人甲○○所有之車牌號碼2951-EV 號自用小
    客車，於民國97年9 月13日23時47分許，行經環河快速道北
    向南往中興橋匝道，有「限速50公里、經測速時速61公里、
    超速11公里、未滿20公里」之違規，經臺北市政府警察局以
    雷達測速儀測速照相查獲後逕行製單舉發（北市警交大字第
    A00000000號） ，原處分機關乃依道路交通管理處罰條例第
    40條規定，裁處罰鍰1,600元，並依同條例第63條第1項規定
    ，記違規點數1 點等情，有測速照片、舉發通知單、裁決書
    在卷可稽。
  (二)抗告意旨以環河快速道北向南往中興橋匝道之速限為60公里
    ，而非50公里，固提出速限標誌照片1 紙為憑。然查，本件
    違規地點之路段（環河快速道北向南往中興橋匝道口），原
    設有「最高速限50公里」之標誌，該標誌下方另有「常有測
    速照相請依速限行駛」之輔助標誌，該速限禁止標誌牌面嗣
    於97年11月4 日更新，即改為抗告狀所附照片所示之「最高
    速限60公里」禁止標誌，有萬華分局98年4 月21日北市警萬
    分交字第09831071800 號函暨附件照片及臺北市交通管制工
    程處97年12月19日北市交工規字第09735472100 號函附卷可
    查。參諸抗告人攝有「最高速限60公里」之照片，攝製時間
    為98年2 月17日，顯係於該速限標誌牌面更新後所攝，足認
    抗告人於97年9 月13日超速違規之時，該處之最高速限仍為
    50公里，抗告人所提照片尚不足據為有利其之認定。是抗告
    人指稱該路段速限標誌應係60公里云云，核與事實不符，並
    非可採。
四、綜上，抗告人所有之車牌號碼2951-EV 號自用小客車確有上
    開在環河南路快速道中興橋匝道口以時速61公里（超速11公
    里）之違規行為，事證明確，堪以認定。從而，原處分以抗
    告人違反道路交通管理事件統一裁罰基準及處理細則第43、
    44、67條及道路交通管理處罰條例第40條規定，裁處抗告人
    罰鍰新臺幣1,600元，並依同條例第63條第1項規定，記違規
    點數1 點等情，原裁定認其裁罰並無違誤而予維持，駁回抗
    告人之聲明異議，經核並無不合。抗告人仍執己見，指摘原
    裁定不當，為無理由，應予駁回。
據上論斷，應依道路交通案件處理辦法第26條，刑事訴訟法第41
2條，裁定如主文。
中    華    民    國    98    年    4     月    27    日
                  刑事第二十庭審判長法  官  楊貴雄
                                    法  官  鄧振球
                                    法  官  高愈杰
以上正本證明與原本無異。
不得再抗告。
                                    書記官  廖月女
中    華    民    國    98    年    4     月    27    日


司法院資訊處製作；財團法人民間司法改革基金會備份。
